臺灣花蓮地方法院刑事判決　　　　　　　　　　　　　九十四年度訴字第二四七號
　　公　訴　人　臺灣花蓮地方法院檢察署檢察官
　　被　　　告　乙○○
右列被告因違反毒品危害防制條例案件，經檢察官提起公訴（九十四年度毒偵字第五
八九號），由本院合議庭裁定改以簡式審判程序審理，判決如左：
    主  文
乙○○連續施用第一級毒品，處有期徒刑壹年。扣案之安非他命壹包（毛重零點肆公
克）、含有海洛因之殘渣袋肆包，沒收銷燬之；空袋玖包、吸管貳支，均沒收。
    事  實
一、乙○○曾因施用毒品案件，經本院裁定送觀察勒戒後，因無繼續施用毒品傾向，
    經臺灣花蓮地方法院檢察署檢察官為不起訴處分後，又因施用毒品經本院裁定送
    觀察勒戒，因有繼續施用毒品傾向，由本院裁定送強制戒治，並經本院判處有期
    徒刑一年四月，乙○○嗣經本院裁定延長戒治期間一年後，由檢察官聲請免除繼
    續執行強制戒治，經本院裁定核准後，於九十年十一月二十七日免予繼續執行。
    其竟仍未戒除毒癮，復基於施用第一級毒品海洛因、第二級毒品安非他命之概括
    犯意，於九十四年六月五日二十時三十分許之前四、五日之內，連續將上開兩種
    毒品混雜後，以針頭注射靜脈之施用方式，在花蓮縣光復鄉○○村○○路○段一
    九三十一號住處施打海洛因、安非他命約三、四次。嗣於同年六月五日二十時三
    十分許，駕駛六Ｑ－一三九０號車搭載其妻周偉玲，在花蓮縣吉安鄉○○村○○
    ○街八十九號前為警查獲，並扣得安非他命一包毛重０點四公克、含有海洛因之
    殘渣袋四包、空袋九包、吸管二支等物。
二、案經花蓮縣警察局吉安分局報告臺灣花蓮地方法院檢察署檢察官偵查起訴。
    理  由
一、右揭事實，業據被告乙○○於本院審理時，對於其施用毒品海洛因、安非他命之
    犯行已經自白不諱。又本件被告為警查獲如事實欄所述之物，復經證人周偉玲於
    警詢中證述明確，並有查獲之現場照片十幀及扣案之安非他命一包毛重０點四公
    克、含有海洛因之殘渣袋四包、空袋九包、吸管二支等物在卷可按。被告為警查
    獲後經採集尿液送驗結果，確檢出呈安非他命與嗎啡陽性反應，此有慈濟大學濫
    用藥物檢驗中心檢驗總表、毒品案件尿液檢體採集送驗紀錄表附卷可按。另查，
    被告因施用毒品案件，經本院裁定觀察、勒戒後，認無繼續施用毒品之傾向，並
    由檢察官不起訴處分確定，其復因施用毒品案件，經本院裁定送觀察、勒戒後，
    認有繼續施用毒品之傾向，由本院裁定送執行強制戒治，嗣於九十年十一月二十
    七日免予繼續執行之情形，有台灣高等法院被告全國前案紀錄表附卷供參。本件
    罪證已臻明確，被告之犯行，堪以認定，應予依法論科。
二、核被告所為，係犯毒品危害防制條例第十條第一項之施用第一級毒品罪及同條例
    第十條第二項之施用第二級毒品罪。被告持有第一級毒品海洛因及第二級毒品安
    非他命，既意在供己施用，其持有海洛因與安非他命之低度行為皆應為施用之高
    度行為吸收，均不另論罪。核被告所為數施用海洛因、安非他命之行為，時間緊
    接，所犯罪名相同，顯係出於概括之犯意，為連續犯，爰依刑法第五十六條之規
    定各以一罪論，並加重其刑。被告將海洛因及安非他命混合吸食，故所犯施用第
    一級毒品罪與施用第二級毒品罪，係以一個施用行為觸犯上開二罪名，為想像競
    合犯，應從一重論以施用第一級毒品罪。又檢察官雖然僅就被告於九十四年六月
    五日二十時三十分前九十六小時內施用第一、二級毒品之一次犯行予以起訴，未
    就被告其餘之連續施用第一、二級毒品犯行予以起訴，然因被告連續三、四次施
    用第一、二級毒品之犯行間屬裁判上一罪之連續犯關係，基於審判不可分原則，
    檢察官一部起訴效力及於全部，本院自應併予審究。爰審酌被告前已有多次施用
    毒品紀錄，經送觀察勒戒、強制戒治之後，仍然再度施用毒品，顯見觀察、勒戒
    等手段對於被告戒除毒品之習慣無法發揮功效，然被告於犯罪後坦承犯行，態度
    良好，施用毒品屬自殘行為等一切情狀，量處如主文所示之刑，以示懲儆。
三、扣案之安非他命一包毛重０點四公克，屬毒品危害防制條例第二條第二項第二款
    之第二級毒品，又含有海洛因之殘渣袋四包上殘留微量之海洛因，客觀上難以和
    袋子分離，均屬違禁物，應依毒品危害防制條例第十八條第一項前段沒收銷燬之
    。而扣案之空袋九包、吸管二支等物為被告所有供其施用毒品所用之物，應依刑
    法第三十八條第一項第二款規定宣告沒收。
據上論斷，應依刑事訴訟法第二百九十九條第一項前段、第二百七十三條之一第一項
，毒品危害防制條例第十條第一項、第二項、第十八條第一項前段，刑法第十一條前
段、第五十六條、第五十五條、第三十八條第一項第二款，判決如主文。
本案經檢察官甲○○到庭執行職務。
中      華      民      國    九十四    年      七      月    二十九    日
                              臺灣花蓮地方法院刑事第三庭
                                  法    官    鄭  培  麗
右正本證明與原本無異。
如對本判決不服，應於送達後十日內，向本院提出上訴狀。（應抄附繕本）
                                  法院書記官
中      華      民      國    九十四    年      七      月    二十九    日
附錄本判決論罪之法律條文：
毒品危害防制條例第十條：
施用第一級毒品者，處六月以上五年以下有期徒刑。
施用第二級毒品者，處三年以下有期徒刑。
毒品危害防制條例第十八條第一項：
查獲之第一、二級毒品及專供製造或施用第一、二級毒品之器具，不問屬於犯人與否
，均沒收銷燬之；查獲之第三、四級毒品及製造或施用毒品之器具，無正當理由而擅
自持有者，均沒入銷燬之。但合於醫藥、研究或訓練之用者，得不予銷燬。
